【裁判字號】    97,易,3313
【裁判日期】    970912
【裁判案由】    竊盜
【裁判全文】
臺灣臺中地方法院刑事判決              97年度易字第3313號
公  訴  人  臺灣臺中地方法院檢察署檢察官
被      告  丙○○
選任辯護人  陳聰能律師
上列被告因竊盜案件，經檢察官提起公訴（九十七年度偵字第一
五九七七號），本院判決如下：
    主    文
丙○○攜帶兇器竊盜，處有期徒刑伍月，如易科罰金，以新台幣
壹仟元折算壹日；緩刑貳年，緩刑期間付保護管束，並向公庫支
付新台幣貳萬元。
扣案之鐵鎚、鑿子各壹支，均沒收。
    犯罪事實
一、丙○○前未曾因故意犯罪受有期徒刑以上刑之宣告，素行尚
    佳，竟基於意圖為自己不法所有之竊盜犯意，於民國九十七
    年五月二十四日上午十一時許，攜帶其所有，客觀上足以對
    人之生命、身體、安全構成威脅，具有危險性之鐵鎚、鑿子
    各一支，至臺中縣外埔鄉○○路一五號旁之臺灣電力股份有
    限公司（下稱臺電公司）電塔下，因見現場無人看守，乃認
    有機可乘，旋即以所攜帶之前開鐵鎚、鑿子各一支，敲打臺
    電公司所有，由員工乙○○所管理之護欄鐵管五支，皆使之
    與混凝土地面脫離，而竊盜該等鐵管五支得手，擬販售予資
    源回收場牟利。嗣經員警查知丙○○所騎乘至上揭行竊現場
    機車之車籍資料，乃通知丙○○到場說明，旋並起獲其所竊
    得之鐵管五支，暨扣得上述丙○○所有供本件竊盜犯罪所用
    之鐵鎚、鑿子各一支，始由警進而查悉上情。
二、案經臺中縣警察局大甲分局報請臺灣臺中地方法院檢察署檢
    察官偵查起訴。
    理    由
一、上開犯罪事實，業據被告丙○○於本院訊問時供認不諱，核
    與被害人即台電公司財產管領人乙○○於警詢中指陳其所管
    領之物品遭竊之情節大致相符〔見警卷第四頁及其反面。按
    被告以外之人（包括證人、鑑定人、告訴人、被害人及共同
    被告等）於審判外之陳述雖不符刑事訴訟法第一百五十九條
    之一至之四等四條之規定，而經當事人於審判程序同意作為
    證據，法院審酌該言詞陳述或書面陳述作成時之情況，認為
    適當者，亦得為證據；當事人、代理人或辯護人於法院調查
    證據時，知有刑事訴訟法第一百五十九條第一項不得為證據
    之情形，而未於言詞辯論終結前聲明異議者，視為有前項之
    同意，同法第一百五十九條之五定有明文。立法意旨在於傳
    聞證據未經當事人之反對詰問予以核實，原則上先予排除；
    惟若當事人已放棄反對詰問權，於審判程序中表明同意該等
    傳聞證據可作為證據；或於言詞辯論終結前未聲明異議，基
    於尊重當事人對傳聞證據之處分權及證據資料愈豐富，愈有
    助於真實發見之理念，且強化言詞辯論主義，使訴訟程序得
    以順暢進行，上開傳聞證據亦均具有證據能力。本件被告已
    於本院表示就證人即被害人乙○○於警詢之言詞陳述內容並
    無異見，且同意作為證據（見本院卷第一七頁），經本院審
    酌證人乙○○陳述作成時之客觀狀況，並無任何不當施壓或
    干擾，亦未有事證顯示其有遭受不當取供之情形，因認以之
    作為本件之證據亦屬適當，依上開刑事訴訟法第一百五十九
    條之五第一項之規定，自得作為證據使用〕，並有贓物認領
    保管單一紙及員警查獲後所拍攝之照片八張附卷（見警卷第
    一０頁、第一二頁至第一六頁），暨被告所有供本件作案用
    之鐵鎚、鑿子各一支扣案可資佐證，足見被告所為上揭自白
    ，確與客觀事實相符，堪予採認。綜此，本件事證至臻明確
    ，被告竊盜犯行洵堪認定。
二、按刑法之加重竊盜罪所謂之攜帶兇器，以客觀上具有隨時可
    能用以行兇之危險性為已足，至於竊盜犯主觀上有無以之行
    兇或反抗之意思，則非所問。本件被告丙○○為前開竊盜犯
    行，係攜帶質地堅硬，客觀上足致他人生命、身體、安全發
    生危害，可供為兇器使用之鐵鎚、鑿子各一支為之，是核被
    告所為，係犯刑法第三百二十一條第一項第三款之攜帶兇器
    竊盜罪。另被告於本件所竊得之鐵管五支，價值僅約新台幣
    （下同）五百元，業經證人乙○○於警詢中證述甚明（見警
    卷第四頁反面），足徵被告所竊得之財物價值甚微；且被告
    於本件所竊得之物品，業已由證人乙○○領回，亦有上開贓
    物認領保管單附卷可憑，被告犯罪所肇致之具體損害尚非鉅
    大；本院綜合前揭情況，認本件犯罪情狀顯可憫恕，縱科以
    最低度刑仍嫌過重，爰依刑法第五十九條之規定，酌量減輕
    其刑。爰審酌被告之智識程度，其囿於貪念而竊取財物，侵
    害他人之財產權益；且被告體無殘缺，竟不思循正當管道賺
    取錢財謀生，反起意行竊，亦缺乏對他人財產權應予尊重之
    觀念；惟衡酌其於犯後終能坦承犯行不諱，犯罪後態度尚稱
    良好等一切情狀，量處如主文所示之刑，並諭知易科罰金之
    折算標準。末查，被告前未曾因故意犯罪受有期徒刑以上刑
    之宣告，有臺灣高等法院被告前案紀錄表在卷可憑，其因一
    時失慮，致為本件犯行，但其犯行所肇致之具體損害畢竟有
    限，於本件之犯罪情節尚未至無可原宥之程度，且被告犯後
    已坦承犯行，頗見悔悟之意，其經此等偵審程序，當能知警
    惕守法，應無再犯之虞，本院因認對被告所宣告之刑，應以
    暫不執行為適當，爰併予宣告緩刑二年，以啟自新，並依同
    條第二項第四款規定，諭知應向公庫支付二萬元。另本院為
    導正被告之錯誤偏差行為，以期有正確之法治認知及正確之
    價值觀念，爰另依刑法第九十三條第一項規定，併諭知於緩
    刑期間交付保護管束，以期被告能自新向上。
三、至扣案之鐵鎚、鑿子各一支，係被告丙○○所有且供其為本
    件加重竊盜犯行所用之物，業據被告供陳在案（見本院卷第
    一六頁反面），自應依刑法第三十八條第一項第二款之規定
    ，併為沒收之宣告。
據上論斷，應依刑事訴訟法第二百九十九條第一項前段，刑法第
三百二十一條第一項第三款、第五十九條、第四十一條第一項前
段、第七十四條第一項第一款、第二項第四款、第九十三條第一
項、第三十八條第一項第二款，判決如主文。
本案經檢察官甲○○到庭執行職務。
中    華    民    國    97    年    9     月    12    日
                  刑事第三庭  法  官  陳思成
上正本證明與原本無異。
如不服本判決，應於收受送達後10日內向本院提出上訴書狀（應
敘述具體理由並附繕本）。
上訴書狀如未敘述理由，應於上訴期間屆滿後20日內補提理由書
於本院。
                              書記官  吳詩琳
中    華    民    國    97    年    9     月    12    日
附錄本案論罪科刑法條
刑法第三百二十一條第一項第三款
犯竊盜罪而有左列情形之一者，處六月以上、五年以下有期徒刑
：
三、攜帶兇器而犯之者。


司法院資訊處製作；財團法人民間司法改革基金會備份。
